臺灣臺北地方法院刑事判決　　　　　　　95年度易字第2357號
公　訴　人　臺灣臺北地方法院檢察署檢察官
被　　　告　戊○○
　　　　　　丁○○
　　　　　　乙○○
　　　　　　甲○○
上列一人之　謝協昌律師
選任辯護人　林玠民律師
上列被告因竊盜案件，經檢察官提起公訴（95年度偵字第12238
號、第13924 號），本院判決如下：
    主  文
戊○○共同連續結夥三人以上攜帶兇器竊盜，累犯，處有期徒刑
壹年。扣案如附表所示之物均沒收。
丁○○、乙○○、甲○○共同連續結夥三人以上攜帶兇器竊盜，
各處有期徒刑拾月。扣案如附表所示之物均沒收。
    事  實
一、戊○○（綽號「阿鴻」）曾因妨害風化案件，經臺灣桃園地
    方法院以93年度桃簡字第1145號刑事簡易判決判處有期徒刑
    3 月確定，於民國93年12月6 日易科罰金執行完畢。詎仍不
    知悔改，與丁○○（綽號「阿彥」）、己○○（綽號「阿鍾
    」，已經臺灣高等法院以95年度上易字第1383號刑事判決判
    處有期徒刑6 月確定）及煜精環保有限公司（址設臺北縣板
    橋市○○路556-2 號，下稱煜精公司）負責人甲○○、員工
    乙○○，共同基於意圖為自己不法所有之概括犯意聯絡，由
    甲○○、戊○○、丁○○事先前往明靛有限公司（址設臺北
    縣石碇鄉格頭楠枋寮7 號，負責人陳明仁，下稱明靛公司）
    位於臺北縣石碇鄉○○路○ 段7 號工廠勘察並謀議後，於95
    年4 月中旬某日起至同月29日下午2 時許，甲○○即指派乙○○駕駛車牌號碼2J-951號營業大貨車，攜帶甲○○所有如
    附表所示客觀上足對人之生命、身體、安全構成危害之工具
    1 批，另由戊○○駕駛甲○○所有之車牌號碼2290-FG 號自
    用小客車搭載丁○○、鐘明憲，共同侵入上址工廠，前後共
    計5 次，分工把風，並持附表所示之工具，破壞原配置在該
    址工廠內之電線、白鐵、鐵器等設備，並搬運至該營業大貨
    車上載離現場，而竊取之。載運回煜精公司後，甲○○每次
    給付新臺幣（下同）1 千元獎金予乙○○，並按每公斤5.5
    元之價格向戊○○、丁○○、己○○購買拆回之廢鐵（甲○○購入電線之價格不詳），再以每公斤7 元至7.2 元變賣，
    賺取差價。嗣戊○○、丁○○、乙○○、己○○於95年4 月
    29日下午2 時許，第5 次在明靛公司上址工廠內切割電線（
    線長約300 公尺，價值5 萬元）、白鐵（重量約200 公斤）
    、鐵器（重量約10公斤）得手後，正搬運至大貨車之際，適
    為巡邏員警察覺並當場逮捕己○○，且扣得附表所示之工具
    ，乙○○、丁○○及戊○○則趁隙逃逸，嗣經警循線查得甲○○、乙○○、戊○○、丁○○，始悉上情。
二、案經明靛公司廠長丙○○訴由臺北縣政府警察局新店分局移
    請臺灣臺北地方法院檢察署檢察官偵查起訴。
    理  由
壹、證據能力之判斷：
一、被告甲○○及其選任辯護人除認人證之警詢筆錄均無證據能
    力外，渠等及被告戊○○、丁○○、乙○○對於下列其他各
    項證據方法，均未爭執其證據能力，並同意作為證據（見第
    第31至32頁），本院審酌其作成時之情況，認為並無不適當
    之情事，均得作為證據。
二、按被告以外之人於檢察事務官、司法警察官或司法警察調查
    中所為之陳述，與審判中不符時，其先前之陳述具有較可信
    之特別情況，且為證明犯罪事實存否所必要者，得為證據，
    刑事訴訟法第159 條之2 定有明文可考。對於被告甲○○而
    言，共同被告己○○、丁○○、戊○○及證人丙○○，均於
    本院審理中具結證述，渠證述之內容與渠前於警詢中所言，
    不甚相符之處，依刑事訴訟法上開規定，本院認為渠等於警
    詢時之陳述，係甫案發後所述，距案發時間較短，且經警員
    初次詢問，尚無時間思考如何匿、飾、增、減，亦無彼此勾
    串供詞之機會，動機較為純正，是相較於渠等於本院之證述
    ，應具有較可信之特別情況，且為證明被告甲○○之犯罪事
    實存在所必要，應認渠等於警詢時之陳述亦有證據能力。
貳、認定事實所憑之證據及理由：
    訊據被告戊○○於本院審理中固坦承上開偷竊情事，但辯稱
    ：「阿源」提出債權證明表示明靛公司欠債，曾隨「阿源」
    、甲○○前往明靛公司上址工廠勘察過，嗣伊起貪念，乃私
    下聯絡丁○○、己○○，並雇用不知情之被告甲○○、乙○○，一同前往上址切割白鐵變賣云云（見本院卷第49頁）；
    被告丁○○則辯稱：伊僅是依己○○之邀，去就鐵皮屋估價
    ，沒有入內偷竊云云（見本院卷第30、50頁）；被告甲○○
    、乙○○固不否認：被告戊○○、丁○○、乙○○與己○○
    一同前往上址切割白鐵及鐵器等物，運回煜精公司交由被告
    甲○○負責變賣等事實，惟被告甲○○、乙○○則矢口否認
    有何竊盜犯行，均辯稱：因煜精公司從事資源回收業，「阿
    源」與被告甲○○洽談收買廢鐵之事時，有提出債權證明並
    簽立切結書，被告甲○○並影印被告戊○○、丁○○身分證
    存參，每次委由被告乙○○到場載運廢鐵回公司、變賣廢鐵
    均有過磅、記帳，渠等不知竊盜之事云云（見本院卷第30、
    147至150頁）。惟查：
一、被告甲○○指派被告乙○○駕駛車牌號碼2J-951號營業大貨
    車並載運如附表所示工具，陪同被告戊○○、丁○○、鐘明
    憲，於95年4 月中旬某日至29日下午2 時許為警查獲為止，
    前後5 次一同前往明靛公司位於臺北縣石碇鄉○○路○ 段7
    號之工廠，持如附表所示之物切割、搬運工廠內之電線、白
    鐵及鐵架、鐵櫃等鐵器至該營業大貨車上，運回煜精公司後
    ，由被告甲○○每次發給被告乙○○1 千元獎金，並按每1
    公斤5.5 元價格向被告戊○○、丁○○、己○○購買運回之
    電線及廢鐵，被告甲○○再以1 公斤7 至7.2 元不等之價格
    轉賣獲利，被告戊○○則朋分3 千元或5 千元予被告丁○○
    、鐘明憲等事實，業據被告甲○○、乙○○於警詢、偵訊至
    本院審理中供述明確（見95年度偵字第12238 號卷二第2 至
    8 頁、第9 至11頁、第13至18頁、第31至33頁、本院卷第13
    7 頁），被告戊○○則於本院審理中始承認上情屬實（見本
    院卷第49頁），核與共同被告鐘明憲於警詢及本院審理中具
    結陳述情節相符（見95年度偵字第9520號卷二第10至14頁、
    第82至83頁），且經明靛公司廠長陳名義於警詢時及本院審
    理中具結證稱工廠電線及鐵器等物失竊內容綦祥（見95年度
    偵字第9520號卷二第15至18頁、本院卷第93至98頁、第98至
    101 頁），又共同被告鐘明憲當場為警查獲時，在該營業大
    貨車上扣得電線（線長約300 公尺，價值5 萬元）、白鐵（
    重量約200 公斤，價值5 萬元）、鐵器（重量約10公斤，價
    值1 千元），亦經丙○○指認為明靛公司工廠失竊之物且具
    單領回，此有贓物認領保管單在卷可按（見95年度偵字第95
    20號卷二第27頁），又在該輛營業大貨車上扣得如附表所示
    之工具，有扣押筆錄及扣押物品目錄表可按（見95年度偵字
    第9520號卷二第19至23頁），堪以認定上情真實。
二、就此，被告甲○○、乙○○辯稱：前有真實姓名年籍不詳綽
    號「阿源」之男子提出債權證明及委託書前來要求煜精公司
    至該工廠回收廢鐵，渠等主觀上認為「阿源」有權利取得該
    工廠之物云云；被告戊○○、丁○○亦均附和上情，並推稱
    ：係「阿源」男子找渠幫忙，渠等以為該工廠已經廢棄云云
    。故本件爭點在於：被告戊○○、丁○○、甲○○、乙○○
    主觀上是否具備意圖不法所有之竊盜犯意。經查：
  (一)上址工廠乃明靛公司依法登記設立，有經濟部工廠登記證在
    卷可憑（見95年度偵字第9520號卷二第30頁）。又觀諸卷附
    該址工廠之照片，工廠四周設有大門及圍牆（見95年度偵字
    第13924 號卷二第16至18頁），且依當場查獲共同被告鐘明
    憲之臺北縣政府警察局新店分局碧山派出所員警余遠達所製
    作之報告書亦記載：「經警方利用大門旁電線桿攀登至牆上
    並呼盤問疑竊嫌……你先將側門打開」等情（見95年度偵字
    第13 24 號卷二第13頁），可見該工廠大門確可關閉而發揮
    保全作用，由此外觀已足使一般人得知該工廠並非廢棄無人
    使用。況以被告等人進入廠內切割搬運物品時，尚且將大門
    緊閉等情觀察，益證被告等人乃刻意避免外人發現之隱蔽心
    態。被告4 人辯稱不知情，顯無可取。
  (二)至被告等人所辯：「阿源」曾提出債權證明及委託書一節，
    然查：
  (1)被告甲○○、乙○○、戊○○、丁○○及鐘明憲於警詢、偵
    訊中均未提及有「阿源」其人：被告甲○○於警詢時係稱：
    「是己○○、阿鴻、阿煙3 人請我去拆卸工廠」等語，被告
    乙○○則於偵訊中陳稱：「有個綽號阿鴻、阿彥及阿鍾要我
    去拆東西的」、「他們有委託我老闆，有拿委託書及債權證
    明給我老板」（見95年度偵字第12238 號卷二第15頁、第31
    頁），可見被告甲○○、乙○○初供乃被告戊○○、丁○○
    、己○○委託，而非「阿源」；又細繹被告戊○○於偵訊中
    乃稱：「我線上遊戲的朋友（綽號阿平）問我要不要賺外快
    ，要我去幫忙看頭看尾」（95年度偵字第13 924號卷二第26
    頁），被告丁○○則稱：「因為我朋友有在做鐵皮屋拆除的
    工程，我有時會幫忙接工作賺點錢，所以己○○才會找我去
    估價」、「（問：那一位朋友在做鐵皮屋拆除工程？）李明
    鐘」、「（問：你認不認識叫阿源的男子？）不認識」（見
    95年度偵字第13924 號卷二第30頁、本院卷第135 頁），被
    告鐘明憲陳稱：「（問：在本案竊盜案發生前，與被告甲○○、乙○○、丁○○、戊○○4 人是否認識？）只認識戊○○，其餘不認識」（見本院卷第93頁），是被告戊○○、丁○○、己○○就何人首先出面邀集一節，供述顯不一致，更
    毫無提及綽號「阿源」之人。綜上，被告4 人於本院審理中
    突一致改口供稱「阿源」云云，顯不可信。
  (2)又究有無債權證明或委託書可憑？被告甲○○於偵訊時自承
    ：「對方是指阿鴻、阿彥2 人，當時我有留他們的身分證影
    本，因為一開始他們是有拿委託書來，但因我影印機壞掉了
    ，沒有留影本，載了2 次之後，我又要求他們拿委託書，但
    他們稱沒有帶，所以我要求他們要給我身分證影本」云云（
    見95年度偵字第12238 號卷二第32頁），是依被告甲○○自
    述當初係由被告戊○○、丁○○前往與伊接洽，但伊第1 次
    並未影印留存任何資料，顯難逕認有何債權證明或委託書存
    在。
  (3)至被告甲○○所稱：曾經影印身分證留存云云，已經被告甲○○事後改稱：「（問：你在審理中提出戊○○、丁○○的
    身分證是何時影印的？）出事當天4 月18日晚上」（見本院
    卷第14 1頁反面），並據被告丁○○於具結證稱：「第一次
    賣廢料時有影印，若是一開始我知道是偷竊，我怎麼會把身
    分證影印給甲○○。（經檢察官告以證人前後所言矛盾，並
    敘明偽證的責任後證人改稱）甲○○是在案發當天才找我要
    身分證，並不是在第一次賣廢鐵時就跟我要」等語明確（見
    本院卷第135 頁反面），可知被告甲○○指派被告乙○○前
    往上址工廠載運物品共5 次，其間從未留存任何證明資料，
    被告甲○○上開所辯，均無足信。
  (4)況由被告丁○○上開證述，併依被告乙○○具結證稱：「（
    問：95年6 月28日偵訊筆錄你有講：阿鴻、阿彥事後打電話
    給我說要我把責任推給阿鍾，這句話實在嗎？）實在」等情
    （見本院卷第138 頁反面），顯見被告等人於案發後勾串情
    形嚴重，綜合上情，被告甲○○、乙○○、戊○○、丁○○
    於本院審理中始一致供稱：「阿源」曾提出債權憑證或委託
    書云云，實難遽採。
  (5)基此，被告甲○○指派被告乙○○與被告戊○○、丁○○、
    己○○一同前往明靛公司上址工廠切割電線、白鐵、鐵器並
    加以變賣，前後5 次，既無任何權利證明，該工廠自外觀觀
    察亦非廢棄無人使用，則被告等人主觀上均具不法所有之意
    圖甚明。
  (三)至被告甲○○雖提出地磅單、貨品買賣紀錄單、出車紀錄表
    等件，辯稱：伊乃正當交易，否則不會填寫該等文件云云。
    然查：
  (1)觀諸被告甲○○提出之地磅單4 紙，分別記載「4 月14日、
    實重3990、單價7 、金額27930 」、「4 月17日、實重45
    50、單價7 、金額31850 」、「4 月18日、實重4610、單價
    7 、金額32270 」、「4 月19日、實重4490、單價7.2 、金
    額32328 」（見本院卷第153 反面至155 頁），固核與貨品
    買賣紀錄單3 份分別記載「4/14進、鐵27930 」、「4/17進
    、鐵31850 」、「4/18進、鐵32270 」等情相符，但此乃被
    告甲○○賣出廢鐵重量及賺取價金之紀錄，為被告甲○○所
    自承：「我提出的地磅單是出貨的時候的地磅單，乙○○剛
    才說進貨的地磅單沒有留底」（見本院卷第141 頁反面），
    亦有其前供稱賣出價格約7 至7.2 元可佐，是上開紀錄顯非
    自明靛公司工廠運回電線或鐵器之書面證據。
  (2)至貨品買賣紀錄單上雖另有「4/14外載、ㄚ源44000 」、「
    4/17外載、源15000 」、「4/18外載、源41300 」等記載，
    但其購入金額顯高於前述地磅單及賣出紀錄所載之金額，與
    交易常情不合；又被告等人於本院審理中始一致供陳「阿源
    」，殊難採信為真，業如前述，則此記載之「源」是否與本
    案有關，或係被告等人事後勾串附會之詞，已非無疑；況被
    告等人均承認除95年4 月29日為警當場查獲外，另有4 次載
    運回煜精公司變賣之紀錄，然被告甲○○僅提出3 筆關於「
    源」之紀錄，亦不相符，且合計該3 筆交易之金額為100,30
    0 元，依被告甲○○前所供述之進價每公斤5.5 元加以換算
    ，「源」該3 次售予被告甲○○之物品數量應高達1 萬8 千
    餘公斤，已高於地磅單及賣出紀錄4 份所記載之合計實重1
    萬7 千餘公斤，詢諸被告甲○○竟陳稱：「（問：你答辯狀
    提出的地磅單，這3 次【應為4 次之誤】都是乙○○去明靛
    公司載廢鐵回來的買賣跟價格嗎？提示被證三：4 張地磅單
    ）不完全是……這部分大概只有八成，大約有二成的誤差，
    因為也有其他人會來賣廢鐵」云云（見本院卷第141 頁反面
    ），殊有矛盾。從而，被告甲○○提出之地磅單及貨品買賣
    紀錄單，其買入及賣出紀錄無法正確勾稽，且核與被告甲○○自己之供述不符，自難採為有利於被告等人之證據。
  (3)此外，被告甲○○提出出車紀錄表，僅指出有：「4/14、2F
    -951、出→新店→入、09：08、興」、「4/18、小車、出→
    坪林→入、（8 ：50）、興」等2 筆紀錄，據被告乙○○雖
    結稱：「第1 筆2J951 就是當時我開車的車號，下面『出』
    就是指出車時間是09：08，『新店』就是表示要去新店，『
    興』就是我的乳名，小時候大家都叫我建興，『路』，沒寫
    這張是4 月14日的，底下其餘與本案無關。另外1 張是4 月
    18日的，第2 筆就是去明靛公司的，我來不及填，是請會計
    幫我填的，但目的地填『坪林』是會計寫錯了，我因為很忙
    就忘記改，有的是忘記填，所以其他3 次的出車紀錄是忘記
    填」云云（見本院卷第138 頁至反面），是該2 份出車紀錄
    上記載之駕駛為「興」，實難遽認係指被告乙○○，且地點
    記載為「新店」、「坪林」，亦難認指本案明靛公司位於臺
    北縣石碇鄉之工廠，況其他3 筆出車紀錄均缺漏未記，顯不
    足以採信為本案前往明靛公司工廠之出車紀錄。
  (4)綜上，被告甲○○所提地磅單、貨品買賣紀錄單、出車紀錄
    表等件，均不足為有利於被告甲○○或乙○○之證據。
  (四)而共同被告戊○○、己○○雖於本院準備程序及審理中表示
    ：被告甲○○、乙○○應不知情云云（見本院卷第49、95至
    96頁），但無非以上開所謂債權證明及委託書為據，且被告
    等人既有串證跡象，業如前述，恐有迴護被告甲○○、乙○○之危險，自不得逕為有利於被告甲○○、乙○○之判斷。
    從而，被告等人辯稱：不知情云云，均係事後卸責之詞，委
    無可取。
  (五)綜上，本件事證明確，被告戊○○邀集被告己○○、丁○○
    、甲○○、乙○○共同竊盜等犯行，洵堪認定，應予依法論
    罪科刑。
、論罪科刑之依據：
一、查被告等人行為後，刑法於94年1 月7 日修正通過，於94年
    2 月2 日公布，於95年7 月1 日施行，其中刪除刑法第56條
    ，並修正第2 條、第28條、第47條等規定。按行為後法律有
    變更者，適用行為時之法律，但行為後之法律有利於行為人
    者，適用最有利於行為人之法律，現行刑法第2 條第1 項訂
    有明文。此條規定乃與刑法第1 條罪刑法定主義契合，而貫
    徹法律禁止溯及既往原則，係規範行為後法律變更所生新舊
    法律比較適用之準據法，是刑法第2 條本身雖經修正，但刑
    法第2 條既屬適用法律之準據法，本身尚無比較新舊法之問
    題，應一律適用裁判時之現行刑法第2 條規定以決定適用之
    刑罰法律，先予辨明。又以本次刑法修正之比較新舊法，應
    就罪刑有關之共犯、未遂犯、想像競合犯、牽連犯、連續犯
    、結合犯，以及累犯加重、自首減輕暨其他法定加減原因（
    如身分加減）與加減例等一切情形，綜其全部罪刑之結果而
    為比較，至於緩刑之宣告，則應適用新法第74條之規定，而
    從刑附屬於主刑，除法律有特別規定者外，依主刑所適用之
    法律，最高法院95年5 月23日著有95年度第8 次刑庭會議決
    議可資參照。嗣最高法院於95年11月7 日95年度第21次刑事
    庭會議再著有決議認為，前揭決議係就「刑法94年修正施行
    後之法律比較適用決議」，而刑法第2 條係規範行為後「法
    律變更」所生新舊法比較適用之準據法，故如新舊法處罰之
    輕重相同，即無比較適用之問題，非此條所指之法律有變更
    ，應依一般法律適用原則，適用裁判時法，例如：修正後刑
    法第55條就想像競合犯部分增加但書關於科刑之限制，為法
    理之明文化，而修正後刑法第59條則為法院就酌減審認標準
    見解之明文化，均非法律變更，其餘為純文字修正者，更應
    同此。經查：
  (一)刑法第28條共犯之規定，於94年2 月2 日修正公布前之規定
    為：「二人以上共同實施犯罪之行為者，皆為正犯」，修正
    施行後之規定則為：「二人以上共同實行犯罪之行為者，皆
    為正犯」，僅屬文字修正，揆諸本條之修正理由係為釐清陰
    謀共同正犯、預備共同正犯、共謀共同正犯是否合乎本條規
    定之正犯要件，觀諸修正理由，陰謀共同正犯及預備共同正
    犯雖排除於此條規定之共同正犯之外，但無礙於共謀共同正
    犯之成立。查本案被告戊○○、丁○○、乙○○與己○○共
    同竊盜之犯行，既均屬實行犯罪行為之正犯，而被告甲○○
    係以自己共同犯罪之意思，事先共謀，則屬共謀共同正犯，
    則毋論適用修正前或後之刑法第28條規定論擬，均無不利於
    被告等人，揆諸前揭最高法院95年度第21次刑事庭會議決議
    之意旨，應逕適用修正後刑法第28條規定，而無比較新舊法
    之必要。
  (二)刑法第56條連續犯之規定業於94年2 月2 日修正公布刪除，
    是於新法修正施行後，被告等人之數竊盜行為，即須分論併
    罰。此刪除雖非犯罪構成要件之變更，但顯已影響行為人刑
    罰之法律效果，自屬法律有變更，依新法第2 條第1 項規定
    ，比較新、舊法結果，仍應適用較有利於被告等人之行為時
    法律即舊法論以連續犯，此亦有最高法院95年度第8 次刑事
    庭會議決議參照。
  (三)又被告戊○○於前次有期徒刑之執行完畢後，5 年以內故意
    再犯本件有期徒刑以上之罪，不論依修正前之刑法第47條或
    修正後之刑法第47條第1 項之規定，均構成累犯，是對被告
    戊○○而言並無有利或不利之情形，故依刑法第2 條第1 項
    前段規定，應逕依修正前之刑法第47條，論以累犯，並加重
    其刑。
  (四)經綜合上述各條文修正前、後之比較，揆諸前揭最高法院決
    議2 則及修正後刑法第2 條第1 項前段、後段規定之「從舊
    、從輕」原則，除刑法第25、26、28、30、47、55、59條，
    應直接適用修正後之規定外，其餘關於罰金刑、連續犯、牽
    連犯、自首等項，則應適用被告行為時之法律，即修正前刑
    法之相關規定，予以論處。
二、查被告甲○○委由被告乙○○駕駛之貨車上載有如附表編號
    1 至4 所示油壓剪、老虎鉗、尖嘴鉗、內圓扳手等工具，均
    係金屬材質，油壓剪、老虎鉗及尖嘴鉗之刀刃尖銳足以切割
    物品，均屬客觀上足以對人之生命、身體、安全造成危害之
    兇器。又按刑法分則或刑法特別法中規定之結夥二人或三人
    以上之犯罪，應以在場共同實施或在場參與分擔實施犯罪之
    人為限，不包括同謀共同正犯在內。司法院大法官釋字第10
    9 號解釋「以自己共同犯罪之意思，事先同謀，而由其中一
    部分之人實施犯罪之行為者，均為共同正犯」之意旨，雖明
    示將「同謀共同正犯」與「實施共同正犯」併包括於刑法總
    則第28條之「正犯」之中，但此與規定於刑法分則或刑法特
    別法中之結夥犯罪，其態樣並非一致，最高法院著有76年臺
    上字第7210號判例意旨可參。是扣除被告甲○○未在場外，
    被告戊○○、丁○○、乙○○、己○○均在場實施竊取犯行
    ，是已符合刑法分則所定「結夥三人以上」之要件。故核被
    告戊○○、丁○○、甲○○、乙○○所為，係犯刑法第321
    條第1 項第3 款、第4 款結夥三人以上攜帶兇器竊盜罪。被
    告甲○○雖未到場實施竊取犯行，但其係以自己共同犯罪之
    意思，事先同謀，而推由一部分人實施犯罪行為，仍與實施
    竊盜犯行之被告戊○○、丁○○、乙○○與己○○，有犯意
    聯絡及行為分擔，均應依修正後刑法第28條規定，論以共同
    正犯。又被告甲○○授意被告乙○○，與戊○○、丁○○、
    乙○○、己○○一同前往明靛公司上址工廠偷竊5 次，時間
    緊接，罪名與犯罪構成要件相同，顯係基於概括犯意而為，
    應依修正前刑法第56條關於連續犯之規定，均論以一罪，並
    加重其刑。其中被告戊○○曾因妨害風化案件，經臺灣桃園
    地方法院以93年度桃簡字第1145號刑事簡易判決判處有期徒
    刑3 月確定，甫於93年12月6 日易科罰金執行完畢等情，有
    臺灣高等法院被告前案紀錄表1 份在卷足憑（見本院卷第17
    0 頁），是被告戊○○於前次徒刑之執行完畢後，5 年以內
    再犯本件有期徒刑以上之罪，為累犯，應依修正後刑法第47
    條第1 項規定，遞加重其刑。爰審酌：(一)被告丁○○、甲○○、乙○○始終否認竊盜犯行，被告戊○○雖承認偷竊，但
    被告4 人共同勾串捏造「阿源」其人，被告甲○○、乙○○
    又提出顯不相符之地磅單、貨品買賣紀錄單及出車紀錄表，
    試圖卸責，被告4 人犯罪後態度均屬惡劣，未見悔意；(二)被
    告戊○○、丁○○與共同被告己○○，邀同被告甲○○指派
    被告乙○○共同竊盜，乃結夥三人以上，又駕駛營業大貨車
    並攜帶如附表所示之工具，用以竊盜，渠犯罪手段、情節非
    輕；(三)依照被告甲○○自承購入本案廢鐵之價格合計約10萬
    元（見本院卷第143 頁），被告戊○○則稱約8 至9 萬元（
    見本院卷第143 頁），可見渠等犯行造成明靛公司之財產上
    損害非微，且被告4 人及共同被告己○○迄未與明靛公司達
    成和解；(四)被告甲○○係以經營廢棄物清理、回收為業，本
    應注意廢棄物或回收物之來源是否合法，竟以非法竊取方式
    牟利，自無可取；(五)惟被告丁○○、甲○○、乙○○均無犯
    罪前科，有渠等之臺灣高等法院被告前案紀錄表在卷可稽（
    見本院卷第167 至169 頁），素行良好等一切情狀，分別量
    處如主文所示之刑，以示懲儆。末查，扣案如附表所示之物
    ，為被告甲○○所有，乃供被告戊○○、丁○○、乙○○、
    己○○攜至現場偷竊所用之物，業據被告甲○○供明在卷（
    見95年度偵字第12238 號卷二第13頁、本院卷第32頁），爰
    依修正前刑法第38條第1 項第2 款規定，併予宣告沒收之。
據上論斷，應依刑事訴訟法第299 第1 項前段，94年2 月2 日修
正後刑法第2 條第1 項前段、第28條、第47條第1 項，刑法第32
1 條第1 項第3 款、第4 款，94年2 月2 日修正前刑法第56條、
、第38條第1 項第2 款，判決如主文。
本案經檢察官於知慶到庭執行職務。
中　　華　　民　　國　　96　　年　　4 　　月　　17　　日
　　　　　　　　　刑事第六庭審判長  法　官　趙子榮
                                    法  官  游士珺
                                    法  官  林晏如
上正本與原本無異。
如不服本判決，應於判決送達後10日內向本院提出上訴狀（應抄
附繕本）。告訴人或被害人如對於本判決不服者，應具備理由請
求檢察官上訴，其上訴期間之計算係以檢察官收受判決正本之日
期為準。
                                    書記官  楊盈茹
中　　華　　民　　國　　96　　年　　4 　　月　　17　　日
附錄本案論罪科刑法條全文：
中華民國刑法第321條
犯竊盜罪而有左列情形之一者，處 6 月以上、 5 年以下有期徒
刑：
一  於夜間侵入住宅或有人居住之建築物、船艦或隱匿其內而犯
    之者。
二  毀越門扇、牆垣或其他安全設備而犯之者。
三  攜帶兇器而犯之者。
四  結夥三人以上而犯之者。
五  乘火災、水災或其他災害之際而犯之者。
六  在車站或埠頭而犯之者。
前項之未遂犯罰之。
附表：
 ┌──┬────────────┬───┬───┬──────┐
 │編號│   工  具  名  稱       │ 單位 │ 數量 │   所有人   │
 ├──┼────────────┼───┼───┼──────┤
 │ １ │油壓剪                  │  支  │  貳  │   甲○○   │
 ├──┼────────────┼───┼───┼──────┤
 │ ２ │老虎鉗                  │  支  │  壹  │   甲○○   │
 ├──┼────────────┼───┼───┼──────┤
 │ ３ │尖嘴鉗                  │  支  │  壹  │   甲○○   │
 ├──┼────────────┼───┼───┼──────┤
 │ ４ │內圓扳手                │  支  │  壹  │   甲○○   │
 ├──┼────────────┼───┼───┼──────┤
 │ ５ │乙炔筒                  │  筒  │  壹  │   甲○○   │
 ├──┼────────────┼───┼───┼──────┤
 │ ６ │氫氣筒                  │  筒  │  壹  │   甲○○   │
 ├──┼────────────┼───┼───┼──────┤
 │ ７ │乙炔切割器（含接線軟管）│  組  │  壹  │   甲○○   │
 ├──┼────────────┼───┼───┼──────┤
 │ ８ │兩輪手推車              │  台  │  壹  │   甲○○   │
 ├──┼────────────┼───┼───┼──────┤
 │ ９ │手套                    │  副  │ 拾貳 │   甲○○   │
 └──┴────────────┴───┴───┴──────┘
